【裁判字號】    90,抗,83
【裁判日期】    900314
【裁判案由】    毒品危害防制條例
【裁判全文】
臺灣高等法院臺南分院刑事裁定                 九十年度抗字第八十三號     Ｃ
      抗  告  人
      即  被  告  甲  ○  ○
右列抗告人因違反毒品危害防制條例案件，不服臺灣嘉義地方法院中華民國九十年二
月二日裁定（八十九年度訴字第一八八號），提起抗告，本院裁定如左：
      主      文
抗告駁回。
      理      由
一、抗告人即被告甲○○抗告意旨略以：其收受原審判決正本之日期為民國（下同）
    九十年一月十六日，上訴期間十日屆滿之日為同年月二十六日，正逢農曆大年初
    三，為各機關放假期間，且今年農曆春節假期係自同年月二十一日起開始放假，
    亦即公家機關上班日至同年月二十日，其於同年月十六日收受判決書正本三、四
    天後，法院即停止上班，其無從聲明上訴。又其非法律專業人士，實不知農曆春
    節之放假期間，均應算入上訴期間，一般人之認知均以為假日可扣除，故其不知
    於春節假期過後之第一天（即同年月二十九日）即須上訴，其實誤認為收受判決
    後，實際上班日僅四日，而春節後之第三天即同年月三十一日，其即提出上訴，
    總計法院上班期間僅七日，應未逾期，乃原審竟以其上訴已逾期為由，而裁定予
    以駁回，實有未當，爰提起抗告云云。
二、按上訴期間為十日，自送達判決後起算；又應於法定期間內為訴訟行為之人，其
    住所、居所或事務所不在法院所在地者，計算該期間時，應扣除其在途之期間，
    刑事訴訟法第三百四十九條前段、六十六條分別定有明文。次按期間之計算，依
    民法之規定，刑事訴訟法第六十五條亦有明文，而依民法第一百二十二條規定：
    於一定期日或期間內，應為意思表示或給付者，其期日或期間之末日為星期日、
    紀念日或其他休息日時，以其休息日之次日代之，合先敘明。經查被告因違反毒
    品危害防制條例案件，經原審法院於九十年一月四日以八十九年度訴字第一八八
    號判處有期徒刑七年六月，其於同年一月十六日收受該判決書正本，此有臺灣嘉
    義地方法院送達證書乙紙附卷可稽；又依法院訴訟當事人在途期間標準表，被告
    所在地為嘉義縣民雄鄉，不在原審法院所在地內，其上訴期間之計算應另扣除在
    途期間二日，是被告於同年月十六日收受上開判決書正本後，其上訴期間應自同
    年月十七日起算十日，並扣除在途期間二日，則其上訴期間之末日應係同年月二
    十八日，該日適逢星期日，揆諸前揭規定，應以次（二十九）日代之，從而其上
    訴期間於同年月二十九日已告屆滿，詎其竟遲至同年月三十一日始向原審提出上
    訴狀，原審以被告上訴逾期裁定駁回其上訴，經核並無違誤。被告抗告意旨以適
    逢農曆春節假期，不知假日亦應計算入上訴期間云云，指摘原裁定不當，為無理
    由，應予駁回。
三、據上論斷，應依刑事訴訟法第四百十二條，裁定如主文。
中    華    民    國      九十      年      三      月      十四        日
                                  臺灣高等法院臺南分院刑事第二庭
      審判長法官  游    明    仁
                                            法官  蘇    重    信
                                            法官  林    永    茂
右正本證明與原本無異。
如不服本裁定應於送達後五日內向本院提出抗告狀。
                                      法院書記官  楊    清    旺
中    華    民    國      九十      年      三      月      十五        日


司法院資訊處製作；財團法人民間司法改革基金會備份。
